臺灣高等法院刑事判決　　　　　　　　　　　　　　九十一年度上訴字第五二號
　　上　訴　人　臺灣桃園地方法院檢察署檢察官
　　被　　　告　乙○○
　　甲○辯護人　本院甲○辯護人
右上訴人因被告傷害案件，不服臺灣桃園地方法院九十年度訴字第一七五五號，中華
民國九十年十二月十日第一審判決 (起訴案號：臺灣桃園地方法院檢察署九十年度偵
字第四一號，同年度偵緝字第六四七號)提起上訴，本院判決如左：
    主  文
上訴駁回。
    事實及理由
一、本案經本院審理結果，認第一審以被告犯刑法第二百七十七條第一項之普通傷害
    罪，判處有期徒刑八月，認事用法及量刑均無不當，應予維持，並引用第一審判
    決書記載之事實、證據及理由。
二、檢察官上訴意旨略以：被告行為當時，係持殺豬用之剝骨頭刀砍殺告訴人，顯有
    殺人之故意、原審變更起訴法條論處普通傷害罪刑，即有未洽云云。然查：(一)本
    件係依告訴人之請求而由檢察官提起上訴，而告訴人於本院調查時供明：「（問
    ：上訴意旨？）那時被告說要和解，但一直沒有見過他的面，也沒有跟我和解，
    我才申請上訴」，「他是否要讓我死或傷，我就很難判斷」（本院九十一年三月
    二十日訊問筆錄）。則告訴人請求上訴，係圖使被告對其賠償和解、並非就被告
    所犯罪名而爭議。(二)告訴人對於被告持用之凶器，先則供明「他以預藏於機車之
    水果刀（約二十五公分），拿在手上由上往下刺向我頭部」（見第四一號偵卷第
    四頁），旋稱：「並且手上拿刀子，型式我不清楚」（同偵卷第二二頁反面），
    於本院調查時則陳稱「被告私下告訴我，是用殺豬用的剝骨頭的刀子，形狀扁型
    ，刀刃連同刀柄約十五公分長」（本院九十一年三月二十日訊問筆錄）。前後供
    詞不一，又未扣得凶器，自不能單憑告訴人最後翻異之唯一陳述，而認定被告係
    持銳利之剝豬骨頭刀予以殺人。(三)被告與告訴人素不相識，僅因路上相逢之小事
    故，不能直認被告有殺人之動機。且告訴人於警局供稱「我當時被他刺到並不知
    道疼痛，後來他就慢慢、不慌不忙的離開現場」云云（見第四一號偵卷第四頁反
    面），顯見被告用力不重。又於本院陳明「他刺我兩下後，就走去他的機車上，
    看我一下就走了」（本院九十一年三月二十日訊問筆錄），若被告行兇當時即有
    置告訴人於死之意，理應於行兇後逃逸，何能尚從容留置現場而不迅速離去？此
    益徵被告行兇當時僅有傷害故意。綜上所述，本件上訴，指摘原審判決不當，為
    無理由，應予駁回。
三、被告乙○○經合法傳喚，無正當理由不到庭，爰不待其陳述逕行判決。
據上論結，應依刑事訴訟法第三百七十三條、第三百六十八條、第三百七十一條，判
決如主文。
本案經檢察官陳維練到庭執行職務。
中    華    民    國      九十一      年      四      月     二十三     日
                                臺灣高等法院刑事第一庭
                                    審判長法  官  李  相  助
                                          法  官  魏  新  國
                                          法  官  黃  聰  明
右正本證明與原本無異。
不得上訴。
                                          書記官  耿  鳳  君
中    華    民    國      九十一      年      四      月     二十四     日
